【裁判字號】    91,簡上,417
【裁判日期】    920409
【裁判案由】    履行契約等
【裁判全文】
臺灣臺北地方法院民事判決  九十一年度簡上字第四一七號
    上  訴  人  丙○○
    訴訟代理人  戊○○
    被上訴人    中華商業銀行股份有限公司
    法定代理人  甲○○
    訴訟代理人  乙○○
                丁○○
右當事人間請求履行契約等事件，上訴人對於中華民國九十一年五月八日本院簡易庭
九十年度簡字第一九四二一號第一審判決提起上訴，本院判決如左：
    主  文
原判決關於駁回上訴人後開第二項之訴部分，並訴訟費用之裁判廢棄。
確認兩造間民國八十九年十一月啟用的信用卡契約有效存在到九十一年十月止。
其餘上訴駁回。
第一、二審訴訟費用，由被上訴人負擔二分之一，餘由上訴人負擔。
    事  實
甲、上訴人方面：
壹、聲明：
  一、原判決廢棄。
  二、確認兩造間八十九年十一月啟用之信用卡契約有效存在到九十一年十月。
  三、被上訴人應給付上訴人新台幣壹拾萬元整及自起訴狀繕本送達翌日起至清償日
      止，按年息百分之五計算利息。
  四、願供擔保，請准宣告假執行。
貳、陳述：除與原審判決書所載者相同茲予引用外，補稱：
一、關於本件辯論意旨，茲分述如後：
（一）、本案被上訴人並無片面停止上訴人使用信用卡權利之依據，被上訴人依約應
        先通知或催告後，始能停止上訴人使用信用卡之權利。
    １、查被上訴人於民國九十年九月二十八日停止上訴人使用信用卡權利，被上訴
        人係因他行強停而將上訴人予以停止信用卡之使用，其被上訴人始於民國九
        十年十一月五日通知被上訴人停卡之事，其通知書內容如下：「．．．經查
          台端因『他行強停』已違反使用本行信用卡約定事項，依約自即日起停止
        信用卡之使用．．。」此有停止通知書可證（參卷附之上證一），顯然被上
        訴人當初對上訴人停止使用信用卡的實際原因，係因上訴人遭其他發卡銀行
        停卡而導致，並非被上訴人所稱係因上訴人連續二期未繳款所致（按依該事
        由被上訴人亦無片面停卡之權，詳如後述）。
    ２、另關於其他發卡銀行（即華泰銀行）停卡，係其程序作業失誤，而誤載上訴
        人為偽卡集團，此有被上訴人於民國九十一年二月六日庭訊所呈信用資料查
        詢表一紙（參卷附之上證三），然該銀行停卡之原因既有錯誤，況就華泰銀
        行之款項，上訴人立即予以清償，並取得繳清證明書可證（參卷附之上證四
        ），亦無任何欠款之情事。
    ３、按兩造信用卡約定條款第二十一條第二項第五款：「持卡人如有下列事由之
        一者，經貴行事先通知或催告後，得降低持卡人之信用額度、調整循環信用
        最低應繳比率或金額或暫時停止持卡人使用信用卡之權利：５．持卡人遭其
        他發卡機構暫停用使用信用卡之權利或終止信用卡契約者。」（如卷附之上
        證一）為兩造信用卡約定條款之約定，故被上訴人依約自應事先通知或催告
        上訴人，使上訴人有說明、補救之機會，惟被上訴人於民國九十年九月二十
        八日未通知或催告即片面停止上訴人使用信用卡之權利，顯違反雙方信用卡
        契約之約定，不法侵害上訴人之權利，其終止之意思表示不合法而不生效力
        。
    ４、次按消費者保護法第十一條明文規定：「企業經營者在定型化契約中所用之
        條款，應本平等互惠之原則。定型化契約條款如有疑義時，應為有利於消費
        者之解釋。」本件本件原審判決略以：「．．．且該約定條款第二十一條第
        一項第三款及第二項第二款約定之事由，且該約定條款就上訴人行使前項權
        利，並未定有行使或除斥期間之限制，縱被上訴人於九十年三月、四月或同
        年八月未立即為暫停上訴人使用用卡之表示，亦非當然生失權效力。被上訴
        人既係依兩造信用卡約定條款第二十一條第一項暫停上訴人使用信用卡之權
        利．．．」，雖被上訴人所陳上訴人九十年三月、四月份並未繳款，然此；
        為上訴人九十年三月、四月之事，被上訴人於當時並無終止或停止上訴人使
        用信用卡之動作，而其後仍同意上訴人繼續使用信用卡之權利，其上訴人使
        用信用卡時間，長達半年之久，顯見為被上訴人已放棄暫停用卡的權利，並
        默示承諾被上訴人繼續使用其信用卡，按消費者保護法第十一條明文規定：
        「企業經營者在定型化契約中所用之條款，應本平等互惠之原則。定型化契
        約條款如有疑義時，應為有利於消費者之解釋。」，本案應按消費者保護法
        第十一條之規定，應為有利消費者之解釋，故契約雖未約定上訴人暫停的時
        間，但由被上訴人仍默示同意上訴人使用的行為，顯見被上訴人已無再行停
        止的權利。又上訴人七月、八月、九月繳款紀錄，上訴人當時並無連續二期
        未繳款之情事，況且上訴人於遭被上訴人停卡時，詢問被上訴人停卡原因係
        因他行停卡而導致。
    ５、被上訴人片面停卡之事由係因上訴人遭他行不法之停卡，被上訴人未依信用
        卡契約約定先行通知或催告，而不法停止上訴人使用信用卡之權利，被上訴
        人顯然違反誠信原則。
（二）、本案確認利益之所在：被上訴人係片面不法停卡，並於財團法人金融聯合中
        心登載上訴人信用不良之紀錄，其係被上訴人不法停卡所致，上訴人自應循
        民事訴訟程序經法院確認判決確定後，始得為上訴人就財團法人金融徵信中
        心之信用資料變更或更正，以銷除上訴人信用不良紀錄之資料。
（三）、被上訴人平時就上訴人信用卡帳戶管理即有疏失，按被上訴人所提信用卡三
        月份、四月份帳單即有異狀及六月份之上訴人繳款況狀不實記載，說明如後
        ：
    １、按被上訴人所提上訴人之單月帳務資料與被上訴人登載於財團法人金融徵信
        中心信用卡及重要相關信用資訊查詢表，其三月份帳單內容，其循環息為
        2289  元與其他月份之循環息比較顯然過高（參卷附之上證五），不符二造
        信用卡約定條款之循環利息計算，又四月份帳單內容上期應繳金額八萬七千
        七百二十六元，其最低應繳金額竟高達一萬五千六百一十八元（參卷附之上
        證六），與其他月份之最低應繳金額比較，亦增加數倍之多。又其六月份上
        訴人之繳款況狀為未繳足最低應繳金額之記載即為錯誤，按被上訴人所提之
        證物，足見六月份之帳單上訴人於五月二十八日繳納其最低應繳金額（參卷
        附之上證七），但被上訴人卻登載於財團法人金融徵信中心之資料卻為未繳
        足最低應繳金額之錯誤記載，顯見平時被上訴人對上訴人之信用卡帳戶管理
        即為草率而有疏失。
    ２、雖然被上訴人之四月份帳單最低應繳之計算比其他月份多出數倍金額，上訴
        人亦於九十年五月十日ＡＴＭ繳款一萬六千元，此有被上訴人所提供五月份
        帳單明細可證（參卷附之上證七），被上訴人於當時並無終止或停止上訴人
        使用信用卡之動作，而以數倍增加上訴人最低應繳金金額新台幣一萬五千六
        百一十六元予以計算，其後仍同意上訴人繼續使用信用卡之權利，其上訴人
        使用信用卡時間，長達半年之久，顯見為被上訴人已放棄暫停用卡的權利，
        並默示承諾被上訴人繼續使用其信用卡。
    ３、被上訴人於民國九十年九月二十八日對上訴人強制停卡，係因上訴人遭其他
        發卡銀行而導致，依二造信用卡約定條款第二十一條第二項之規定被上訴人
        「應事先通知或催告後」，故被上訴人未依二造信用卡約定條款事先通知或
        催告後，即對上訴人停卡，亦不符該條款約定，故其停卡並無依據。
二、本案被上訴人嚴重侵害上訴人人格權上之信用及名譽。
（一）按民法第一百八十四條：「因故意或過失，不法侵害他人之權利者，負損害賠
      償責任。」及同法第一百九十五條：「不法侵害他人之身體、健康、名譽、自
      由、信用、隱私、貞操或不法侵害其他人格法益而情節重大者，被害人雖非財
      產上之損害，亦得請求賠償相當之金額。」為民法明文之規定。被上訴人不法
      片面違約將上訴人所使用中之信用卡予以強制停卡，使得上訴人提供被上訴人
      所核發之信用卡刷卡給付消費金額時，因被上訴人不法強制停卡而無法給付應
      付之消費金額，使得上訴人顏面盡失，無法購得所要之商品，造成上訴人名譽
      及信用上嚴重受到損害，進而影響上訴人與其他信用卡往來銀行使用之權利及
      社會對上訴人信用之貶落評價，造成上訴人生活理財上不便，外出購物時須攜
      帶現金，無法使用金融貨幣代為給付，造成上訴人精神痛苦不堪，信用、名譽
      、身心嚴重受到侵害。
（二）又上訴人曾於民國九十年十一月十五日以台北金南郵局存證信函第九五八號函
      文，催告被上訴人並請求被上訴人說明對上訴人停卡之原因，此有台北金南郵
      局存證信函第九五八號可證，被上訴人亦置之不理，被上訴人貴為國內知名金
      融機構，卻無視上訴人之權利，侵害上訴人權利甚為嚴重，造成上訴人生活理
      財巨大改變，又被上訴人不法片面違約將上訴人所使用中之信用卡予以公告強
      制停卡並於財團法人金融聯合徵信中心將上訴人信用資訊登載「信用貶落」之
      信用不良紀錄（參卷附之上證八），而被上訴人於庭訊所稱「．．．我們才會
      暫時停止上訴人使用信用卡。」經查；被上訴人將上訴人為公告強制停卡，此
      與被上訴人所述「暫時停止上訴人使用信用卡」顯然不符，且上訴人發現所持
      信用卡遭其他發卡銀行不法停卡後，上訴人即時予以清償，亦向被上訴人提出
      己清償他行之文件（參卷附之上證四）豈料；被上訴人威脅耍求上訴人立即清
      償被上訴人之帳款，始能變更被上訴人登載於財團法人金融徵信中心上訴人之
      不良信用紀錄，倘若被上訴人依二造信用卡約定條款第二十一條第二項之規定
      『事先通知或催告後』，使上訴人有說明之機會或被上訴人依約審慎處理，而
      以化解上訴人受其他發卡銀行所錯誤之停卡公告，上訴人亦有多餘之存款可以
      清償，配合被上訴之要求，惟其被上訴人卻未依二造信用卡約定條款第二十一
      條第二項之規定『事先通知或催告後』而片面不法對上訴人公告強制停卡，已
      引發上訴人所持有之十二張信用卡全部遭受停卡，上訴人對於突來之事變，上
      訴人雖有多餘之存款亦無法挽回受到被上訴人嚴重不法侵害。
（三）再則；因被上訴人已經不法公告強制停卡而登載財團法人金融徵信中心，即使
      己繳清欠款，該不良信用紀錄仍將保留五年以上，對於上訴人未來與其他金融
      機構之往來，申請信用卡或辦理貸款時都將受到重大影響。
（四）被上訴人之舉，使得上訴人精神痛苦不堪，身心受到嚴重傷害，被上訴人不法
      侵害上訴人信用及名譽之行為，上訴人亦依法請求非財產上之損害賠償新台幣
      壹拾萬元整。
、證據：援用原審之立證方法，另提出：
  一、上證一：停卡通知書。
  二、上證二：信用卡契約書。
  三、上證三：信用資料查詢表影本乙份。
  四、上證四：繳清證明書影本乙份。
  五、上證五：三月份帳單影本乙份。
  六、上證六：四月份帳單影本乙份。
  七、上證七：五月份帳單影本乙份。
  八、上證八：財團法人金融徵信中心資料影本乙份。
乙、被上訴人方面：
壹、聲明：
  一、上訴駁回。
  二、如受不利之判決時，請准提供現金或等值之有價證券為擔保，免為假執行。
貳、陳述：
一、緣上訴人於八十九年十月十八日向被上訴人銀行申請信用卡經被上訴人於八十九
    年十月三十日核准發給使用在案，詎料上訴人使用本行信用卡後長期以來均未正
    常繳款，另上訴人所使用之華泰銀行信用卡已於九十年九月二十七日遭強制停卡
    ，符合當事人二造間信用卡約定條款第二十一條第一項第三款、第二項第五款之
    約定，被上訴人自得停止上訴人信用卡之使用，合先敘明。
二、按確認法律關係之訴，非上訴人有即受確認判決之法律上利益者，不得提起之，
    民事訴訟法第二百四十七條第一項前段訂有明文。所謂即受確認判決之法律上利
    益，係指法律關係之存否不明確，上訴人主觀上認其在法律上之地位有不安之狀
    態存在，且此種不安之狀態，能以確認判決將之除去者而言，若縱經法院判決確
    認，亦不能除去其不安之狀態者，即難認有受確認判決之法律上利益，最高法院
    五十二年台上字第一二四○號判例可資參照。上訴人主觀上認為其法律上不安之
    狀態，能以請求確認兩造間之信用卡契約有效存在到九十一年十月而除去，尚容
    有誤會，此種不安狀態並非能以對於被上訴人提起確認之訴而將之除去，上訴人
    並無即受確認判決之法律上利益，自不得提起本件訴訟。
三、上訴人自使用被上訴人發給之信用卡消費以來，長期均未正常繳款，依被上訴人
    所呈證物財團法人金融聯合徵信中心信用卡及重要相關信用資訊查詢表（參原審
    卷附之證一），上訴人自九十年三月五日起即未依約繳款，其中九十年三月、四
    月全額逾期未繳，六月未繳足最低金額、七月循環信用有遲延、八月全額逾期未
    繳、九月循環信用有遲延、十月全額逾期未繳款等紀錄，已構成該當雙方二造間
    信用卡約定條款第二十一條第一項第三款之要件（參原審卷附之證二），本行自
    得依該條款無須事先通知或催告，得暫時停止持卡人使用信用卡之權利，被上訴
    人因顧及客戶信用及交易流通等因素，當時並未立即依信用卡約定條約第二十一
    條第一項第三款之規定停止上訴人之信用卡使用，嗣後另發生上訴人遭華泰銀行
    強制停止其信用卡使用之情事，被上訴人未經通知或催告即停止上訴人信用卡之
    使用自屬有據。核上訴人所為顯已該當當事人兩造約定條款第二十一條第一項第
    三款及第二項第五款約定之事由，且該約定條款就被上訴人行使上開權利，並未
    定有行使或除斥期間之限制，縱被上訴人於九十年三月、四月或同年八月未立即
    為暫停上訴人使用信用卡之表示，亦非當然生失權效力。上訴人指稱因被上訴人
    銀行停止其信用卡之使用而造成其精神、名譽上之嚴重損失等語，惟上訴人並無
    法證明其受有何種損害，該損害與被上訴人銀行停止其信用卡使用之間又有何因
    果關係，自不得請求被上訴人賠償其非財產上損害。
四、另上訴人請求調查之證據為本行之單月帳目明細及單月帳務資料查詢（參原審卷
    附之證三），依本行留存資料自九十年二月起至九十一年五月止，茲分述如下：
（一）、九十年二月份帳單明細：九十年一月八日ATM繳款三仟元，本期應繳總額為
        六萬一千九百五十元。
（二）、九十年三月份帳單明細：本期並未有任何繳款，應繳總額累計至八萬七千七
        百二十六元。
（三）、九十年四月份帳單明細：本期未有任何繳款，應繳總額累計至十一萬零六百
        一十八元。
（四）、九十年五月份帳單明細：九十年五月十日ATM繳款一萬六千元，累積應繳總
        額為九萬五千九百一十四元。
（五）、九十年六月份帳單明細：九十年五月二十八日郵局繳款六千零四十四元，本
        期應繳總額累計至九萬一千三百九十二元。
（六）、九十年七月份帳單明細：九十年七月九日ATM繳款六千元，累計應繳總額為
        八萬六千九百三十九元。
（七）、九十年八月份帳單明細：本期未有任何繳款，累計應繳總額為八萬八仟五百
        一十一元。
（八）、九十年九月份帳單明細：九十年九月十一日ATM繳款八千元，累計應繳總額
        為八萬二千零三十元。
（九）、九十年十月份帳單明細：本期未有任何繳款，累計應繳總額為八萬三千四百
        六十四元。
（十）、九十年十一月份帳單明細：九十年十月二十五日合庫繳款七千元，累計應繳
        總額為七萬七千七百五十三元。
（十一）、九十年十二月份帳單明細：九十年十二月六日ATM繳款五千二百元，累計
          應繳總額為七萬三千七百四十二元。
（十二）、九十一年一月份帳單明細：九十年十二月三十一日ATM繳款七千元，累計
          應繳總額為六萬七千八百七十二元。
（十三）、九十一年二月份帳單明細：九十一年二月六日ATM繳款五千元，累計應繳
          總額為六萬三千九百三十九元。
（十四）、九十一年三月份帳單明細：本期未有任何繳款，累計應繳總額為六萬四千
          九百八十四元。
（十五）、九十一年四月份帳單明細：本期未有任何繳款，累計應繳總額為六萬六千
          一百四十一元。
（十六）、九十一年五月份帳單明細：本期未有任何繳款，累計應繳總額為六萬七千
          二百六十一元。
五、綜上所述，被上訴人所述與財團法人金融聯合徵信中心紀錄確實相符，上訴人持
    有本行信用卡期間，繳款信用紀錄早已不佳，亦違反當事人二造間之信用卡約定
    條款。被上訴人乃依法另從事金融業務之金融機構，慮及上訴人之信用紀錄對其
    個人影響甚大，甚而影響上訴人與其他金融機構往來，故並未於九十年四月間上
    訴人連續二次全額未繳付任何金額時即予以停卡，亦非當然生失權效力，被上訴
    人自得依兩造間信用卡約定條款第二十一條第一項第三款之事由，無須事先通知
    或催告，得暫時停止上訴人使用信用卡之權利，上訴人以被上訴人無端侵害其權
    利而請求非財產上之損害賠償自屬無據，應予駁回。
六、退萬步言，縱使上訴人主張因被上訴人停止其信用卡之使用而受有非精神上之損
    害，亦應提出積極事證以證明其所主張為真實。上訴人主張權利者，應先由上訴
    人負舉證之責，若上訴人不能舉證以證實自己主張之事實為真實，則被上訴人就
    其抗辯事實即不能舉證，或其所舉事實尚有疵累，亦應駁回上訴人之請求，最高
    法院十七年上字第九一七號判例可供參照。上訴人既無法就自己主張加以舉證，
    即應駁回上訴。
參、證據：除援用第一審所提證據外，補提
    一、財團法人金融聯合徵信中心信用卡及重要相關信用資訊查詢表一份、
    二、中華商業銀行信用卡約定條約影本一份、
    三、單月帳務資料查詢影本一份為證。
    理      由
一、本件被上訴人起訴主張上訴人起訴主張其於八十九年十一月間與被上訴人成立信
    用卡使用契約，並領用被上訴人所核發卡號0000000000000000之信用卡（下稱系
    爭信用卡），詎上訴人於九十年九月間持前揭信用卡至頂好超市購買商品，始悉
    遭被上訴人強制停卡，無法使用前揭信用卡簽帳消費，顏面盡失，名譽嚴重受損
    ，因被上訴人強制停卡違反兩造信用卡使用契約，顯係故意不法侵害他人權利，
    爰請求確認兩造前揭信用卡使用契約有效存在，及請求被上訴人賠償精神、名譽
    及使用權受侵害之慰撫金一十萬元並附加法定遲延利息等語。被上訴人則以上訴
    人長期未正常繳款，且其所領用華泰銀行之信用卡已於九十年九月二十七日遭停
    卡，符合兩造信用約定條款第二十一條二項之約定，被上訴人自得停止上訴人信
    用卡之使用，況上訴人並未證明其受有何種損害，及該損害與被上訴人停止信用
    卡使用有何因果關係，自不得請求被上訴人賠償其非財產上損害等語，資為抗辯
    。
二、按提起確認之訴，只須因法律關係之存否不明確，致原告在私法上之地位有受侵
    害之危險，而此項危險得以對於被告之確認判決除去者，即有受確認判決之法律
    上利益。（最高法院四十二年度台上字第一○三一號判例要旨參照）查本件上訴
    人主張其持用被上訴人於八十九年十一月啟用之系爭信用卡契約有效存在到九十
    一年十月止，既為被上訴人所否認，此項法律關係存在與否即因兩造間有所爭執
    而不明確，並致上訴人在私法上地位、信用受有侵害之危險，而上訴人復得因本
    訴訟獲勝訴判決之結果取得對抗被上訴人及財團法人金融聯合徵信中心依據，是
    上訴人提起本訴，自有確認之利益，合先敘明。
三、次按信用卡交易，持卡人與發卡機構間之法律關係，兼具有委任及消費借貸契約
    之性質，故持卡人與發卡機構所訂定之信用卡契約，係屬所謂之混和契約，應依
    誠實信用原則、斟酌契約目的、交易習慣及雙方利益，解釋該信用卡契約之條款
    ，以決定持卡發卡機構間之權利義務關係（詳見司法研究年報第十八輯第十七篇
    第二十至廿一頁、及詹森林著信用卡定型化保證條款效力（一）第廿七頁）。查
    上訴人持用被上訴人於八十九年十一月間核發系爭信用卡，經被上訴人於九十年
    九月二十八日停止其使用信用卡權利等情，為兩造所不爭執，並有上訴人提出停
    通知書一紙在卷可參；又查上訴人主張關於其他發卡銀行（即華泰銀行）停卡，
    係其程序作業失誤，而誤載上訴人為偽卡集團，然該銀行停卡之原因既有錯誤，
    況就華泰銀行之款項，上訴人立即予以清償，並取得繳清證明，亦無任何欠款之
    情事乙節，業據其提出信用資料查詢表影本、繳清證明書影本在卷足憑，復為被
    上訴人所不爭，則上訴人主張被上訴人並無停卡之權利乙節，即非子虛。又觀之
    兩造信用卡約定條款第二十一條第二項第五款約定：「持卡人如有下列事由之一
    者，經貴行事先通知或催告後，得降低持卡人之信用額度、調整循環信用最低應
    繳比率或金額或暫時停止持卡人使用信用卡之權利：５．持卡人遭其他發卡機構
    暫停用使用信用卡之權利或終止信用卡契約者。」，是上訴人主張被上訴人依為
    兩造信用卡約定條款文義，自應依約事先通知或催告上訴人，詎被上訴人竟於九
    十年九月二十八日未通知或催告即片面停止上訴人使用信用卡之權利，是揆諸前
    開說明，上訴人主張被上訴人停止其使用信用卡之權利，顯違反雙方信用卡契約
    之約定等語，即屬可採。
四、又查，被上訴人又依兩造間信用卡約定條款第二十一條第一項第三款約定，主張
    上訴人如有連續二期未繳付最低應繳金額，或所繳付款項未達被上訴人所定最低
    應繳金額，被上訴人無須事先通知或催告，得暫時停止上訴人使用信用卡之權利
    ，而上訴人持用被上訴人所核發前揭信用卡簽帳消費，自九十年三月五日起即未
    依約繳款，其中九十年三月、四月全額逾期未繳、六月未繳足最低金額、七月循
    環信用有遲延、八月全額逾期未繳、九月循環信用有遲延、十月全額逾期未繳云
    云，固有被上訴人所提出財團法人金融聯合徵信中心信用卡及重要相關信用資訊
    查詢表一件在卷可稽。惟按消費者保護法第十一條明文規定：「企業經營者在定
    型化契約中所用之條款，應本平等互惠之原則。定型化契約條款如有疑義時，應
    為有利於消費者之解釋。」查依被上訴人所稱上訴人連續二期未繳付最低應繳金
    額或所繳付款項未達被上訴人所定最低應繳金額者，僅九十年三、四月，則被上
    訴人依此主張其斯時確有停止上訴人使用信用卡之權利，固非無據。惟被上訴人
    事實上既未停止上訴人使用信用卡信用卡，並繼續由上訴人持信用卡行使其權利
    迄至九十年十月，此既為兩造所不爭。則縱認該條款並未特別約定被上訴人行使
    停卡之除斥期間限制，然揆諸消費者保護法之立法意旨，自宜解釋認被上訴人業
    已默示同意上訴人繼續使用系爭信用卡之行為，其停卡之終止權已生失權之效果
    ，而不得援為主張停止上訴人使用信用卡之權利。否則持卡人將永遠陷於不安之
    狀態，即顯失平等互惠之原則，而未符前開消費者保護法規定之意旨。從而，被
    上訴人，無論依兩造信用卡約定條款第二十一條第二項第五款；亦或依同條第一
    項第三款之約定，皆不得停止上訴人使用向用卡之權利。從而，上訴人主張被上
    訴人之前開停卡行為係違約乙節，即為有理由。
五、按當事人主張有利於己之事實者，就其事實有舉證之責任，民事訴訴法第二百七
    十七條定有明文。又按因故意或過失不法侵害他人之權利者，負損害賠償責任，
    民法第一百八十四條第一項亦定有明文。查被上訴人違反兩造間之契約關係，片
    面停止上訴人之信用卡之使用，業如前述，惟被上訴人既有何故意過失之不法侵
    害行為？右上訴人名譽權受有如何損害？上訴人均未能舉證證明以實其說，復為
    被上訴人否認在卷，從而上訴人本於侵權行為之法律關係，請求被上訴人給付十
    萬元暨法定遲延利息，即為無理由，而不應准許。
六、綜上所述，上訴人訴請確認系爭信用卡契約有效存在至九十一年十月止為有理由
    ，應予准許。逾此所為請求，為無理由，應予駁回。原審就上開應准許部份，為
    上訴人判決，尚有未洽，上訴意旨求予廢棄改判，為有理由，爰由本院與以廢棄
    改判如主文第二項所示，至上訴人之請求不應准許部份，原判決為上訴人敗訴之
    判決，並駁回其假執行之聲請，經核於法並無不合，上訴意旨求予廢棄改判，為
    無理由，應駁回其上訴。
七、據上論結，本件上訴為一部有理由，一部無理由，依民事訴訟法第四百三十六條
    之一第三項、第四百五十條、第四百四十九條第一項、第七十九條但書、第四百
    六十三條，判決如主文。
中      華      民      國    九十二    年      四      月      九      日
                              民事第五庭審判長法官  吳青蓉
                                              法官  林秀圓
                                              法官  賴劍毅
右正本證明與原本無異
本件判決不得上訴
中      華      民      國    九十二    年      四      月      十一    日
                                        法院書記官  吳芳玉


司法院資訊處製作；財團法人民間司法改革基金會備份。
